臺灣彰化地方法院刑事判決
110年度易字第411號
公  訴  人  臺灣彰化地方檢察署檢察官  
被      告  賴柏辰


選任辯護人  李進建律師
被      告  賴冠頴


            林宏霖



上列被告等因賭博等案件，經檢察官提起公訴（110年度偵字第4
084號），本院判決如下：
    主  文
己○○共同意圖營利聚眾賭博，處有期徒刑參月，如易科罰金，
以新臺幣壹仟元折算壹日。扣案如附表編號1 至38所示之物均沒
收。
賴冠穎、乙○○均無罪。
    犯罪事實
一、己○○自民國109年3月間起，在位於彰化縣○○鄉○○路  000巷0
    號經營「便當家族」選物販賣機（即俗稱夾娃娃  機）店，
    其明知選物販賣機為對價取物，不得提供客人以  取得之商
    品兌換現金，竟基於意圖營利提供賭博場所、聚眾賭博及與
    不特定人賭博財物之犯意，在其所經營之上開公眾得出入之
    店內，擺放非屬電子遊戲機然已更改遊戲方式之選物販賣機
    二代35台（所涉犯違反電子遊戲場業管理條例部分，不另為
    無罪諭知，詳後述）及彈珠檯3台作為賭博之器具，與前來
    把玩之不特定賭客賭博財物，其賭博方式為賭客每次投入選
    物販賣機或彈珠檯新臺幣（下同）10元至30元不等之硬幣，
    再操縱機器手臂以磁吸或夾取選物販賣機機台內之REMAX記
    憶卡蛋型禮品、寶藏便當或地圖便當至高點後落入下方彈力
    網隨機彈跳至取物洞口，彈珠檯則將彈珠打入亮燈處獲取彩
    票，賭客所贏得之物品或彩票可兌換現金（蛋型禮品及寶藏
    便當可兌換1200元，地圖便當可兌換600元，彩票每張兌換1
    0元），賭客如未獲得機台內物品或未將彈珠打入亮燈處，
    則所投入之硬幣均歸入現場機台內。己○○並自109年11月間
    起，僱用與其有犯意聯絡之丙○○（涉犯賭博罪嫌部分，業經
    檢察官依職權為不起訴處分）在現場擔任補貨收貨及兌換現
    金工作，己○○並無償提供如附表編號20之選物販賣機予丙○○
    經營（另將附表編號28號、23號、29號、30號之選物販賣機
    ，以每月租金1500元或3500元之價格，出租予丙○○或不知情
    之賴冠穎、乙○○經營），己○○即以上開兌換現金方式吸引賭
    客上門把玩，藉此牟利。嗣於110年2月8日0時50分許，經警
    持本院核發之搜索票前往上址搜索，當場扣得賭博器具選物
    販賣機35台及彈珠檯3台（含IC板共38片）、機台內之財物
    及賭資、現場監視器主機、螢幕及滑鼠1組（各詳如附表所
    示）。 
二、案經彰化縣警察局員林分局報告臺灣彰化地方檢察署檢察  
    官偵查起訴。
    理  由
壹、有罪部分：
一、證據能力：本判決認定事實所引用之供述及非供述證據，並
    無證據證明係公務員違背法定程序所取得，而檢察官、被告
    己○○及其辯護人就證據能力部分均表示無意見，且迄本院言
    詞辯論終結前均未聲明異議，本院審酌該等證據資料製作時
    之情況，並無違法不當及證明力明顯過低之瑕疵，認作為證
    據應屬適當，依法均有證據能力。
二、訊據被告己○○固坦認其為上開「便當家族」選物販賣機店之
    經營者，扣案之機具均為其所有，並自109年11月間僱用丙○○等情，惟矢口否認有何前揭犯行，辯稱其經營之選物販賣
    機台並未兌換現金云云。辯護人則以消費者取得夾娃娃機內
    之物品，將其回賣換現金，及彈珠檯贏得之彩票，除換取等
    值之商品外，若換成等值之現金，何以等同賭博行為，又本
    案中除附表編號10之機台扣得之現金較高外，就是丙○○管理
    之附表編號20、28號機台金額最高，與證人丙○○到庭作證陳
    稱被告己○○並未授權等語相符，本案認定被告己○○有授權丙○○或明白經營之選物販賣機可以換現金，與現況不符，反而
    丙○○所述較符合事實等語資為抗辯。經查：
　㈠彰化縣警察局員警於110年2月8日0時50分許，持本院核發之
    搜索票前往被告己○○所經營、位於彰化縣○○鄉○○路  000巷0
    號「便當家族」選物販賣機店搜索，當場查獲賭客戊○○、甲○○，把玩選物販賣機後取得之商品向現場管理人員丙○○兌換
    現金，並當場查扣如附表所示之選物販賣機35台及彈珠檯3
    台（含IC板共38片）、機台內之財物及現金、現場監視器主
    機、螢幕及滑鼠1組等情，分據證人丙○○、戊○○、甲○○等於
    警詢時證述明確（見偵查卷第35-51頁），並有員警職務報
    告書、彰化縣警察局員林分局搜索扣押筆錄、扣押物品目錄
    表、現場照片等附卷可稽（見偵查卷第9-11、109-127、141
    -182頁），復有如附表所示之物扣案可佐，此部分之事實，
    堪以認定。
　㈡被告己○○雖以前詞置辯，而丙○○亦於本院審理中證稱：
　　夾娃娃機夾到的東西不可以換現金，戊○○、甲○○都是玩己○○
    給伊使用編號20的機台，一開始他們來的時候並沒有換現金
    ，是伊希望他們繼續打己○○給我使用那台機台才跟他們講可
    以換現金，戊○○、甲○○來時都是玩伊那台機台
　　，己○○並未授權幫他的物品換現金云云（見本院卷第114-11
    7頁）。然證人戊○○於警詢中即已證稱：「（你夾取商品後
    為何不將商品帶回家，如何得知夾或商品能兌換新台幣，向
    何人兌換）因為我當場賣回給現場負責人（丙○○）換得現金
    ，我之前有來玩過也換過錢所以知道，我都跟這個灰色長袖
    的現場負責人兌換的」、「我知道店內有很多台擺放蛋跟便
    當的彈跳網娃娃機台夾到後都可以跟現場負責人換錢，地圖
    便當是換新台幣600元，寶藏便當是換新台幣1200元，上面
    還有現場負責人剛放回的蛋」等語（見偵查卷第43-44頁）
    ，且於本院審理中具結後證稱：伊當天夾到的東西都拿來跟
    丙○○換現金，不同的機台夾到物品都可以換現金等語（見本
    院卷第122、127頁）；另證人甲○○亦於警詢中證稱：「（你
    夾取商品後為何不將商品帶回家，如何得知夾或商品能兌換
    新台幣，向何人兌換）因為我當場賣回給現場負責人換回新
    台幣，我之前有來玩過3、4次也換過錢所以知道，我都跟這
    個灰色長袖的現場負責人（丙○○）兌換的」、「我知道店內
    有很多台擺放蛋跟便當的彈跳網娃娃機台夾到後都可以跟現
    場負責人換錢，地圖便當是換新台幣600元，寶藏便當是換
    新台幣1200元，我今天是玩照片內編號10的娃娃機台」等語
    （見偵查卷第49-50頁），復於本院審理中具結後證稱：伊
    當天玩的是編號10的娃娃機台，夾道後有跟丙○○換現金，之
    前去過那間娃娃機店，聽其他人說店裡便當可以換錢，伊玩
    過3、4次，不是同一機台，夾到的東西有拿來換錢等語（見
    本院卷第131、132頁），渠等證詞顯與丙○○於本院審理中之
    證述不符，且亦說明本案中除編號20丙○○管理使用之機台可
    兌換現金外，其餘機台取得之商品亦可向丙○○兌換現金。況
    且於110年2月8日員警搜索時在場之證人蕭淳鴻、黃翎豪、
    曾天平、林筱洹均於警詢中證稱
　　現場選物販賣機機台內之商品或彈珠檯獲得之彩票均可兌換
    現金，此觀蕭淳鴻證稱：「我當時在玩大台的彈珠台，大概
    遊玩新台幣200-300元，中了大概5張（彩票）」、「我只知
    道1張彩票可以跟灰色長袖的現場負責人（指丙○○）換10元
    ，但需要集滿5張才可以換」、「因過我之前在這邊玩過，
    看過別人換過才知道」、「我知道裡面夾到便當或蛋都可以
    換錢，便當好像是1200元，另一種便當好像是600元，蛋就
    是換便當」、「我有夾中過便當10次內，我有跟那個灰色長
    袖的人換過好幾次」、「我有夾中蛋過，蛋就放到上面的盒
    子內自行取一個便當，再將便當拿去辦公室找灰色長袖的負
    責人交付現金1200元」、「彩票都是拿進去小房間給丙○○，
    丙○○就會拿現金給我」等語，黃翎豪證稱：「我只知道1張
    彩票可以跟專灰色長袖的現場負責人（指丙○○）交換10元」
    、「因為我之前在這邊玩過，我看過別人彩票換10元才知道
    」等語，曾天平證稱：「我當時在玩彈跳台，我如果夾出可
    以換機台上便當1個，該便當可以賣回給場主，現在換物品
    之人是遭警方上銬那位（指丙○○）」、「我只知道1個便當
    可以換新台幣1200元」等語，林筱洹證稱：「我只知道1張
    彩票可以跟灰色長袖的現場負責人（指丙○○）換10元，但需
    要集滿5張才可以換」、「因過我之前在這邊玩過，我跟朋
    友一起玩有換過5張50元」、「彩票都是拿進去小房間給丙○○，丙○○就會拿現金給我們，但是之前我們來玩都是朋友去
    換的」等語（詳見偵查卷第53-67頁）即明。是綜合戊○○、
    甲○○、蕭淳鴻、黃翎豪、曾天平、林筱洹等之證述，均一致
    指稱到店消費之客人由被告己○○所經營之選物販賣機機台內
    取得之商品或由彈珠檯獲取之彩票，俱可向現場人員丙○○換
    取現金，並未限定以編號20或28號之選物販賣機為限，則證
    人丙○○上開於本院中之證述，顯與事實不符，難以採信；又
    證人丙○○僅為被告己○○僱用之人員，且未領有薪資，僅無償
    取得編號20暨以月租金1500元之代價承租編號28號之選物販
    賣機使用收益，此經被告己○○供認在卷，復經證人丙○○證述
    無誤，若無被告己○○之授意，丙○○豈會擔負風險任意幫到店
    消費之客人兌換自編號20、28以外之機台取得之商品，或由
    彈珠檯獲取之彩票，是被告己○○前開辯解，明顯悖於常情，
    當無足採信。
　㈢再佐以證人即員警丁○○於本案搜索前之110年1月28日及翌日
    曾前往現場蒐證，於1月28日12時許與被告己○○對話中，被
    告曾稱「剛剛有一個打到1000多張彩票的，大概20分鐘前走
    的，彩票可以換寶藏1200這個你知道吼，阿你如果不要寶藏
    可以退給業務換錢回來」、「其實這一張如果沒有要換商品
    就是一張10元」等語，此有搜證錄音光碟及譯文在卷可參（
    見偵查卷第139頁），復經證人丁○○於本院審理中具結明確
    （見本院卷第238-239頁）。再參酌110年1月29日之蒐證照
    片（見偵查卷第183-187頁），被告己○○於同日21時33分、3
    4分許，於把玩彈珠檯後，曾持彩票10張向丙○○兌換現金，
    另現場賭客持取得之蛋型禮品向丙○○兌換現金，及證人丁○○
    持彩票向丙○○兌換現金時，被告己○○均全程在場，上情並經
    證人丁○○於本院審理中證述無誤（見本院卷第240頁）。是
    從前開員警之蒐證過程及內容尤可證實，本案現場查扣之機
    具，均可作為賭具與賭客對賭，而被告己○○顯然知情並委由
    丙○○代為管理，二人間具有賭博之犯意聯絡，應可認定。
　㈣辯護人雖質疑消費者取得夾娃娃機內之物品，將其回賣換現
    金，及彈珠檯贏得之彩票，除換取等值之商品外，若換成等
    值之現金，何以等同賭博行為云云。然本案扣案之機台於遊
    玩後，得以上開方式兌換金錢，既據證人戊○○等人證述如上
    ，顯已非供客人暫時娛樂或消磨時間，而係以小額押注誘使
    賭客拚搏機台內之商品，以兌換高額之現金，極易使人沉迷
    於以小搏大、以投機之方式獲取財物，洵非暫時之娛樂至明
    。是辯護人此部分主張，殊不足採。從而，本件事證明確，
    被告己○○之犯行明確，應依法論科。
三、按刑法第268條之意圖營利供給賭博場所及聚眾賭博罪，須
    行為人主觀上具有營利之不法意圖，惟此營利之不法意圖，
    不應侷限於所謂之「抽頭」意圖而已，舉凡供給賭博場所與
    聚眾賭博者，其意在於營利，且有利可圖，即與該條之構成
    要件相符。是核被告己○○所為，係犯刑法第266 條第1 項前
    段之在公眾得出入場所賭博罪、第268 條意圖營利供給賭博
    場所、聚眾賭博罪。另按刑事法若干犯罪行為態樣，本質上
    原具有反覆、延續實行之特徵，立法時既予特別歸類，定為
    犯罪構成要件之行為要素，則行為人基於概括之犯意，在密
    切接近之一定時、地持續實行之複次行為，倘依社會通念，
    於客觀上認為符合一個反覆、延續性之行為觀念者，於刑法
    評價上，即應僅成立一罪。學理上所稱「集合犯」之職業性
    、營業性或收集性等具有重複特質之犯罪均屬之，例如經營
    、從事業務、收集、販賣、製造、散布等行為概念者是（最
    高法院95年度台上字第1079號判決意旨參照）。本案被告提
    供上開公眾得出入之場所，聚集不特定賭客與非屬電子遊戲
    機之賭具賭博，藉此牟利，迄於本案查獲為止，其多次賭博
    行為，本質上具有反覆性，於刑法評價上，均應認係集合多
    次犯罪行為而成立獨立犯罪型態之「集合犯」，為包括一罪
    ，應僅成立一罪。被告己○○與證人丙○○間，有犯意聯絡與行
    為分擔，應論以共同正犯。又被告己○○以一行為觸犯上開數
    罪名，為想像競合犯，應依刑法第55條之規定，從一重之意
    圖營利聚眾賭博罪處斷。爰審酌被告己○○理應深知賭博係害
    人害己之不法行為，竟貪圖不法利益，藉由擺設非屬電子遊
    戲機充為賭博機具，與不特定之賭客賭博財物，不僅破壞社
    會秩序及善良風氣匪淺，亦助長國人投機僥倖心理，所為實
    不足取，且其於犯後未能坦承犯行，態度尚非良好，並衡酌
    被告擺設之機具數量、經營之期間、賭博之金額尚非龐大，
    及被告自陳為高職畢業之智識程度，擔任工廠作業員，每月
    薪資為3萬多元，已婚，育有1名未成年子女，現與配偶、子
    女同住於岳母家，無須負擔租金，每月需支出生活費用約2
    萬元，另有信用卡卡債等生活及家庭經濟狀況等一切情狀，
    量處如主文所示之刑，並諭知易科罰金之折算標準。
四、沒收：
　㈠按供犯罪所用、犯罪預備之物或犯罪所生之物，屬於犯罪行
    為人者，得沒收之；犯罪所得，屬於犯罪行為人者，沒收之
    。刑法第38條第2 項前段、第38條之1 第1 項分別定有明文
    。而刑法第266 條第2 項規定，當場賭博之器具與在賭檯或
    兌換籌碼處之財物，不問屬於犯人與否，沒收之，此乃刑法
    第38條第2 項前段、第38條之1 第1 項前段之特別規定，自
    應優先適用。查扣案如附表編號1至38所示之本案機台選物
    販賣機2代35台及彈珠檯3台（含IC板共38片），及從上開機
    台內取出之商品、硬幣，均為當場賭博之器具及賭檯上之賭
    資、財物，均應依刑法第266 條第2 項規定，不問屬於犯人
    與否，宣告沒收。
　㈡另本案未能查悉被告己○○於經營期間是否有獲利，綜觀全卷
    亦無積極證據足認被告己○○有因本案犯行獲取所得，故不予
    宣告沒收、追徵。
　㈢扣案如附表編號39所示之監視器主機、螢幕及滑鼠1組，為常
    見之保全設備，核與本案賭博犯行無直接關係，亦不予宣告
    沒收。
貳、無罪及不另為無罪諭知部分：　　
一、公訴意旨略以：被告己○○、賴冠穎、乙○○均明知未依電子遊
    戲場業管理條例規定領有電子遊戲場業營業級別證者，不得
    經營電子遊戲場業，竟共同基於非法經營電子遊戲場業之犯
    意，由被告己○○在彰化縣○○鄉○○路000巷0號經營「便當家族
    」選物販賣機（即俗稱夾娃娃機）店，並擺放已改機顯然影
    響取物之選物販賣機2代35台，被告賴冠穎、乙○○則自110年
    11、12月間某日起，向被告己○○分別承租擺放在上址之選物
    販賣機2代編號29、30號及編號23號，而將該等已改機而顯
    然影響取物之選物販賣機作為營利使用。因認被告等均違反
    電子遊戲場業管理條例第15條規定，而犯同條例第22條規定
    論處之未經許可經營電子遊戲場業罪嫌等語。
二、按犯罪事實應依證據認定之，無證據不得認定犯罪事實；不
    能證明被告犯罪或其行為不罰者應諭知無罪之判決。刑事訴
    訟法第154條第2項及第301條第1項分別定有明文。認定不利
    於被告之事實，應依積極證據，倘積極證據不足為不利於被
    告事實之認定時，即應為有利於被告之認定，自不必有何有
    利之證據。事實之認定應憑證據，如未能發現相當證據，或
    證據不足以證明，即不能以推測或擬制之方法，以為裁判基
    礎。而認定犯罪事實所憑之證據，包括直接證據與間接證據
    。無論直接或間接證據，其為訴訟上之證明，須於通常一般
    之人均不致有所懷疑，可得確信其為真實之程度者，始可據
    為有罪之認定（最高法院30年上字第816號、40台上字第86
    號、76年台上字第4986號判例意旨參照）。
三、公訴意旨認被告等涉犯上開罪嫌，無非係以被告等之供述及
    彰化縣警察局員林分局搜索扣押筆錄、扣押物品目錄表、現
    場照片、暨檢察官補充理由書所附之經濟部110年4月9日經
    商字第11000024770號函、彰化縣政府110年4月13日府綠商
    字第1100125432號函、彰化縣警察局員林分局110年3月9日
    員警分一字第1100006978號函附資料及照片等為其主要論據
    。然訊之被告己○○、賴冠穎、乙○○均堅詞否認有何未經許可
    經營電子遊戲場業之犯行，被告己○○辯稱：改裝機台是為了
    增加趣味性吸引客人，廠商只有提供說明書，並未說不能在
    經過改裝等語，被告賴冠穎辯稱：渠等只是改造檯面，就取
    物口周圍增加彈力繩，其他都沒有動等語，被告乙○○辯稱：
    確實有改造檯面，希望增加趣味性，但不知道有違法等語。
四、經查：
　㈠被告己○○於109年3月間起，於上開地點擺放機台檯面已改裝
    彈跳網、彈力繩等彈跳裝置之「選物販賣機2代」機台35台
    ，供不特定人投幣後操作機器手臂以磁吸或抓取機台內商品
    ，並於同年11、12月間某日，將其中編號23號、29及30號機
    台出租予被告乙○○、賴冠穎經營管理等情，業據被告等於警
    詢、偵訊及本院審理時供述在卷（分見偵查卷第15-33頁、2
    73-276頁，本院卷第74、254頁），並有彰化縣警察局員林
    分局搜索扣押筆錄、扣押物品目錄表、現場照片等在卷可憑
    ，且有上開已改裝之選物販賣機2代機台35台扣案可佐，此
    部分事實，堪以認定。
　㈡按電子遊戲場業管理條例所稱電子遊戲場業，係指設置電子
    遊戲機供不特定人益智娛樂之營利事業；所謂電子遊戲機，
    係指利用電、電子、電腦、機械或其他類似方式操縱，以產
    生或顯示聲光影像、圖案、動作之遊樂機具，或利用上述方
    式操縱鋼珠或鋼片發射之遊樂機具。前開電子遊戲機不得有
    賭博或妨害風化之設計及裝置，共分為益智類、鋼珠類及娛
    樂類，未依電子遊戲場業管理條例規定領有電子遊戲場業營
    業級別證者，不得經營電子遊戲場業，倘有違反者，處行為
    人1年以下有期徒刑、拘役或科或併科50萬元以上250萬元以
    下罰金，電子遊戲場業管理條例第3條、第4條第1項本文、
    第2項、第15條、第22條分別定有明文。又電子遊戲機之製
    造業、進口人或軟體設計廠商，應於製造或進口前，就其軟
    體，向中央主管機關申請核發評鑑分類文件，中央主管機關
    為執行評鑑分類，應成立評鑑委員會；電子遊戲場業者不得
    陳列、使用未經中央主管機關評鑑分類及公告之電子遊戲機
    及擅自修改已評鑑分類之電子遊戲機；電子遊戲機之機具結
    構或軟體經修改者，視為新型機種，應即依規定申請檢驗及
    評鑑分類，電子遊戲場業管理條例第6條第1項前段、第3項
    、第7條亦有明文。是業者擺放之遊樂機具是否為電子遊戲
    場業管理條例第4條第1項規範之「電子遊戲機」，係由經濟
    部成立之評鑑委員會依具體個案情形分別認定，倘經評鑑為
    「電子遊戲機」，僅得於領有「電子遊戲場業營業級別證」
    之電子遊戲場內擺放營業；反之，倘經評鑑為「非屬電子遊
    戲機」，則無須取得「電子遊戲場業營業級別證」即可在一
    般場所擺放營業，自無違反該條例第15條之規定而應依該條
    例第22條科以刑責之理。是本件所應審究者為本件之扣案機
    具是否為電子遊戲場業管理條例所規範之「電子遊戲機」。
　㈢查員警於查扣本案機台後，曾請彰化縣政府函轉經濟部認定
    是否涉有違反電子遊戲場業管理條例之規定，經該部認定：
　　「依來函說明及案附照片，所指35台選物販賣機其中編號2
    、編號4、編號8、編號11、編號18、編號20、編號25、編號
    28機台上方被遮蔽，無法得知所標示之機具名稱，其餘27台
    機台外觀上方與本部第82次評鑑會議通過為非屬電子遊戲機
    「選物販賣機2代（TOY STORY）」之中文名稱相同，惟前揭
    27台繫案機具於機檯內有加裝障礙物、以磁鐵方式吸取物品
    或縮小洞口等情形，經查本部評鑑通過為非屬電子遊戲機之
    選物販賣機，未有此結構設計及遊戲方式，爰與本案第82次
    評鑑會議通過為非屬電子遊戲機有別。」（見本院卷第197-
    198頁），是由上開函文可知，本案扣案之機台，原屬經濟
    部評鑑通過之非電子遊戲機，至於扣案編號2、編號4、編號
    8、編號11、編號18、編號20、編號25、編號28等機台，上
    方雖遭貼紙遮蔽，無法得知所標示之機具名稱，然由其外觀
    、式樣上明顯可知與其餘標示有選物販賣機2代之機台型式
    相同，且證人即員警丁○○並於本院審理中證稱每台扣案之夾
    娃娃機台都有標示名稱，上面標示選物販賣機2代，有的機
    台被他們自己用貼紙、得獎人合照擋住等語（見本院卷第24
    4頁），則由上述，可認扣案之35台機具，皆為「選物販賣
    機2代」機台，前業經經濟部電子遊戲機評鑑委員會第82次
    會議評鑑通過「非屬電子遊戲機」，則被告等縱未領有電子
    遊戲場業營業級別證，於上址擺放扣案機台，尚難認定有何
    違反電子遊戲場業管理條例之處。
　㈣又如前所述，電子遊戲機之機具結構或軟體經修改者，視為
    新型機種，應即依規定申請檢驗及評鑑分類，電子遊戲場業
    管理條例第7條第2 項定有明文。依文義解釋，電子遊戲場
    業管理條例第7 條第2 項規範之客體顯為「電子遊戲機」，
    而與非屬電子遊戲機者無關。又非屬電子遊戲機之機具結構
    或軟體經修改者，倘視為新機種，應重新申請評鑑，惟在未
    經評鑑之前，該新機種有可能仍為「非屬電子遊戲機」，實
    不宜在未經主管機關評鑑確定前，一律逕認定屬於電子遊戲
    機，以刑罰之規定究責。據此，本案扣案之機台，雖經經濟
    部認定「機具於機檯內有加裝障礙物、以磁鐵方式吸取物品
    或縮小洞口等情形，經查本部評鑑通過為非屬電子遊戲機之
    選物販賣機，未有此結構設計及遊戲方式，爰與本案第82次
    評鑑會議通過為非屬電子遊戲機有別」等語，然經濟部上開
    函文並未指明扣案之機台改變其結構設計及遊戲方式後，性
    質即轉變為電子遊戲機。且本案扣案之機台，並未經經濟部
    成立之評鑑委員會依相關評鑑作業程序進行評鑑分類，是在
    未經評鑑前自無從逕認確屬電子遊戲場業管理條例所規範之
    「電子遊戲機」甚明。
　㈤至於扣案之機台中編號36至38所示之彈珠檯3台，外觀標示「
    排排小將2」、「鼠來寶」，與經濟部第306次「排排小將2
    」及295次「鼠來寶多框體」評鑑通過為非屬電子遊戲機名
    稱相同（見本院卷第198頁經濟部函說明四），且其玩法亦
    與評鑑通過之說明書相符，是上開彈珠檯可認非屬電子遊戲
    機」，被告己○○縱於上址擺放，亦無違電子遊戲場業管理條
    例之規定，附此敘明。
五、綜核以上各節，公訴意旨所舉證據，固堪認被告等於上址擺
    放之「選物販賣機2代」機台有加裝障礙物、以磁鐵方式吸
    取物品或縮小洞口之情形，與原先評鑑通過之非屬電子遊戲
    機「選物販賣機2代」結構設計、遊戲方式不同，然於未經
    經濟部評鑑前，無從認定扣案之機具屬電子遊戲機，不足作
    為被告等有未經許可經營電子遊戲場業之犯行之積極證明。
    此外，復查無其他積極證據證明被告等確有公訴意旨所指之
    未經許可經營電子遊戲場業之犯行達於無所懷疑而得確信為
    真實之程度。揆諸首開說明，核屬不能證明被告等犯罪，應
    為被告賴冠穎、乙○○無罪之諭知。另被告己○○此部分原應為
    無罪之宣告，然因檢察官認此部分與前開業經論罪科刑之賭
    博犯行間，具有想像競合犯之裁判上一罪關係，爰不另為無
    罪之諭知。
據上論斷，應依刑事訴訟法第299條第1項前段、第301條第1項，
判決如主文。
本案經檢察官劉智偉提起公訴，檢察官林子翔到庭執行職務。
中　　華　　民　　國　　110 　年　　9 　　月　　27　　日
                  刑事第七庭    法　官  王義閔
以上正本證明與原本無異。
如不服本判決應於收受判決後20日內向本院提出上訴書狀，並應
敘述具體理由。其未敘述上訴理由者，應於上訴期間屆滿後20日
內向本院補提理由書( 均須按他造當事人之人數附繕本) 「切勿
逕送上級法院」。
中　　華　　民　　國　　110 　年　　9 　　月　　27　　日
                                書記官  廖涵萱
附錄本案論罪科刑法條全文：
中華民國刑法第266條
在公共場所或公眾得出入之場所賭博財物者，處3萬元以下罰金
。但以供人暫時娛樂之物為賭者，不在此限。
當場賭博之器具與在賭檯或兌換籌碼處之財物，不問屬於犯人與
否，沒收之。
中華民國刑法第268條
意圖營利，供給賭博場所或聚眾賭博者，處3年以下有期徒刑，
得併科9萬元以下罰金。
附表：（新臺幣）

編號 扣案物品及數量 1 編號1－選物販賣機Ⅱ代1台 內含： ①IC板1片 ②寶藏便當四合一真無線藍芽耳機無線充電盤行動電源立體腳架2個 ③賭資（均為硬幣，以下均同）490元 2 編號2－選物販賣機Ⅱ代1台 內含： ①IC板1 片 ②寶藏便當四合一真無線藍芽耳機無線充電盤行動電源立體腳架2個 ③賭資24230 元 3 編號3－選物販賣機Ⅱ代1台 內含： ①IC板1片 ②寶藏便當四合一真無線藍芽耳機無線充電盤行動電源立體腳架2個 ③賭資4510元 4 編號4－選物販賣機Ⅱ代1台 內含： ①IC板1片 ②寶藏便當四合一真無線藍芽耳機無線充電盤行動電源立體腳架1個 ③賭資11810元 5 編號5－選物販賣機Ⅱ代1台 內含： ①IC板1 片 ②寶藏便當四合一真無線藍芽耳機無線充電盤行動電源立體腳架2個 ③賭資6300元 6 編號6－選物販賣機Ⅱ代1台 內含： ①IC板1片 ②寶藏便當四合一真無線藍芽耳機無線充電盤行動電源立體腳架2個 ③賭資14850元 7 編號7－選物販賣機Ⅱ代1台 內含： ①IC板1片 ②地圖便當快速三合一鋁合金充電線2個 8 編號8－選物販賣機Ⅱ代1台 內含： ①IC板1片 ②地圖便當快速三合一鋁合金充電線2個 ③賭資1300 元 9 編號9－選物販賣機Ⅱ代1台 內含： ①IC板1片 ②寶藏便當四合一真無線藍芽耳機無線充電盤行動電源立體腳架2個 ③賭資14640元 10 編號10－選物販賣機Ⅱ代1台 內含： ①IC板1片 ②寶藏便當四合一真無線藍芽耳機無線充電盤行動電源立體腳架2個 ③賭資20400元 11 編號11－選物販賣機Ⅱ代1台 內含： ①IC板1片 ②地圖便當快速三合一鋁合金充電線2個 ③賭資6580 元 12 編號12－選物販賣機Ⅱ代1台 內含： ①IC板1片 ②寶藏便當四合一真無線藍芽耳機無線充電盤行動電源立體腳架2個 ③賭資2340元 13 編號13－選物販賣機Ⅱ代1台 內含： ①IC板1片 ②地圖便當快速三合一鋁合金充電線1個 ③賭資1390元 14 編號14－選物販賣機Ⅱ代1台 內含： ①IC板1片 ②地圖便當快速三合一鋁合金充電線2個 ③賭資12490元 15 編號15－選物販賣機Ⅱ代1台 內含： ①IC板1片 ②寶藏便當四合一真無線藍芽耳機無線充電盤行動電源立體腳架2個 ③REMAX記憶卡（蛋）2個 ④賭資670元 16 編號16－選物販賣機Ⅱ代1台 內含： ①IC板1片 ②寶藏便當四合一真無線藍芽耳機無線充電盤行動電源立體腳架2個 ③WK耳機2個 ④賭資4960元 17 編號17－選物販賣機Ⅱ代1台 內含： ①IC板1片 ②地圖便當快速三合一鋁合金充電線2個 ③REMAX記憶卡（蛋）2個 ④賭資2460 元 18 編號18－選物販賣機Ⅱ代1台 內含：IC板1片 19 編號19－選物販賣機Ⅱ代1台 內含： ①IC板1片 ②寶藏便當四合一真無線藍芽耳機無線充電盤行動電源立體腳架2個 ③賭資6440元 20 編號20－選物販賣機Ⅱ代1台 內含： ①IC板1片 ②寶藏便當四合一真無線藍芽耳機無線充電盤行動電源立體腳架2個 ③REMAX記憶卡（蛋）2個 ④賭資28770元 21 編號21－選物販賣機Ⅱ代1台 內含： ①IC板1片 ②寶藏便當四合一真無線藍芽耳機無線充電盤行動電源立體腳架2個 ③REMAX記憶卡（蛋）2個 ④賭資3970元 22 編號22－選物販賣機Ⅱ代1台 內含： ①IC板1片 ②寶藏便當四合一真無線藍芽耳機無線充電盤行動電源立體腳架2個 ③車伴侶車充1個 ④賭資2040元 23 編號23－選物販賣機Ⅱ代1台 內含： ①IC板1片 ②地圖便當快速三合一鋁合金充電線2個 ③REMAX記憶卡（蛋）2個 ④賭資380 元 24 編號24－選物販賣機Ⅱ代1台 內含： ①IC板1片 ②寶藏便當四合一真無線藍芽耳機無線充電盤行動電源立體腳架2個 ③WK耳機1個 ④賭資420元 25 編號25－選物販賣機Ⅱ代1台 內含： ①IC板1片 ②寶藏便當四合一真無線藍芽耳機無線充電盤行動電源立體腳架2個 ③REMAX USB記憶卡（蛋）2個 ④賭資4560元 26 編號26－選物販賣機Ⅱ代1台 內含： ①IC板1片 ②寶藏便當四合一真無線藍芽耳機無線充電盤行動電源立體腳架3個 ③賭資100元 27 編號27－選物販賣機Ⅱ代1台 內含： ①IC板1片 ②寶藏便當四合一真無線藍芽耳機無線充電盤行動電源立體腳架2個 ③REMAX記憶卡（蛋）2個 28 編號28－選物販賣機Ⅱ代1台 內含： ①IC板1片 ②寶藏便當四合一真無線藍芽耳機無線充電盤行動電源立體腳架4個 ③REMAX記憶卡（蛋）3個 ④賭資34970元 29 編號29－選物販賣機Ⅱ代1台 內含： ①IC板1片 ②地圖便當快速三合一鋁合金充電線2個 ③REMAX記憶卡（蛋）2個 ④賭資8870元 30 編號30－選物販賣機Ⅱ代1台 內含： ①IC板1片 ②寶藏便當四合一真無線藍芽耳機無線充電盤行動電源立體腳架2個 ③REMAX記憶卡（蛋）2個 ④賭資9400元 31 編號31－選物販賣機Ⅱ代1台 內含： ①IC板1片 ②寶藏便當四合一真無線藍芽耳機無線充電盤行動電源立體腳架2個 ③REMAX USB記憶卡（蛋）2個 ④賭資3130元 32 編號32－選物販賣機Ⅱ代1台 內含： ①IC板1片 ②REMAX USB記憶卡（蛋）2個 ③賭資2700元 33 編號33－選物販賣機Ⅱ代1台 內含： ①IC板1片 ②地圖便當快速三合一鋁合金充電線4個 ③賭資1680元 34 編號34－選物販賣機Ⅱ代1台 內含： ①IC板1片 ②寶藏便當四合一真無線藍芽耳機無線充電盤行動電源立體腳架2個 ③賭資9900元 35 編號35－選物販賣機Ⅱ代1台 內含： ①IC板1片 ②寶藏便當四合一真無線藍芽耳機無線充電盤行動電源立體腳架1個 ③賭資160元 36 編號36－排排小將2彈珠檯1台 內含： ①IC板1片 ②賭資23110元 37 編號37－CHICO MALO 鼠來寶彈珠檯1台 內含： ①IC板1片 ②賭資600元 38 編號38－ CHICO MALO 鼠來寶彈珠檯1台 內含： ①IC板1片 ②賭資430元 39 監視器主機、螢幕、滑鼠1組